【裁判字號】    88,聲再,21
【裁判日期】    890315
【裁判案由】    
【裁判全文】
臺灣臺中地方法院刑事裁定                八十八年度聲再字第二一號
    再審聲請人  甲○○
    即受判決人
本件聲請人因過失傷害案件，對於本院中華民國八十八年八月十二日第一審確定判決
 (八十八年度交易字第二二０號) ，聲請再審，本院裁定如左：
    主  文
再審之聲請駁回。
    理  由
一、按刑事訴訟法第四百二十條第一項第一款、第三款之再審理由，依同條第二項規
    定，除原判決所憑之証物已經判決確定証明其為偽造或變造者，或受有罪判決之
    人已經判決確定証明其係被誣告者外，如果偽造、變造之証物或受有罪判決之人
    係被誣告之刑事訴訟不能開始或續行非因証據不足者，固亦得聲請再審，但其刑
    事訴訟不能開始或續行之原因，仍應由聲請人於再審書狀內述理由，並附具証
    據提出於管轄法院，觀於同法第四百二十九條之規定，至為明瞭（最高法院二十
    六年滬抗字第二號判例參照）；又刑事訴訟法第四百二十條第一項第六款所謂發
    見之新証據，係指該項証據，事實審法院於判決前因未發見，不及調查斟酌，至
    其後始發見者而言，若判決前己經當事人提出或聲請調查之証據，經原法院捨棄
    不採者，即非該條款所謂發見之新証據，不得據為聲請再審之原因（最高法院二
    十八年抗字第八號判例參照）。經查本件再審聲請人甲○○以原判決所憑之警繪
    現場圖有偽造或變造之嫌，及起訴書以其應負過失全責，但鑑定意見書認「吳孟
    倖（即告訴人）駕駛重機車於路口處不當左轉未注意讓左後直行車先行，肇事主
    因；甲○○（即被告）駕駛自小客車疏未注意車前狀況，為肇事次因」，由此証
    明應誣告，聲請再審，惟警繪現場圖有偽造或變造及其被誣告既均未經判決確定
    証明係偽造或變造及係被誣告，而其不能開始刑事訴訟之原因及証據，又未據其
    依法提出，是其此部分聲請再審之程序即屬違背規定，應予駁回。又以告訴人有
    違反道路交通規則第一百零二條第一項第一款、第六款及第一百零六條第五款之
    規定，因發見確時之新証據，聲請再審，惟上開事實已據其於被訴過失傷害案件
    本院審理時具狀提出主張，有本院八十八年度交易字第二二０號其被訴過失傷害
    案卷可參，亦經原法院加以審酌，尚非發見之新証據，從而其此部分聲請再審為
    無理由，亦應予駁回。
二、據上論斷，應依刑事訴訟法第四百三十三條、第四百三十四條第一項，裁定如主
    文。
中    華    民    國      八十九      年       三      月     十五      日
                                      台灣台中地方法院交通法庭
                                          法  官  朱  光  國
右正本證明與原本無異。
如不服本裁定，應於裁定送達後五日內向本院提出抗告狀。
          書記官
中    華    民    國      八十九      年       三      月     十七      日
                                                                        Ｂ


司法院資訊處製作；財團法人民間司法改革基金會備份。
